【裁判字號】    89,聲再,46
【裁判日期】    891003
【裁判案由】    違反著作權法
【裁判全文】
臺灣高等法院花蓮分院刑事裁定                      八十九年度聲再字第四六號
    再審聲請人
    即受判決人  甲○○
右聲請人因違反著作權法案件，對於本院中華民國八十九年十月三日八十七年度上易
字第二三四號確定判決，聲請再審，本院裁定如左：
        主  文
再審之聲請駁回。
        理  由
一本件聲請再審意旨如附件聲請狀所載。
二按不得上訴於第三審法院之案件，其經第二審確定之有罪判決，如就足生影響於判
  決之重要證據漏未審酌者，亦得為受判決人之利益，聲請再審，刑事訴訟法第四百
  二十一條固定有明文；惟其所謂漏未審酌之證據，係指該證據在前審審判當時己有
  發見，而為調查注意所不及者而言（最高法院四十四年度台抗字第四０號判決參照
  ）。且所謂重要證據漏未審酌，必該證據業經調查而顯現於卷內，如經審酌將影響
  於原確定判決之結果而言，如未經調查，即無可供審酌，自不生漏未審酌之問題；
  又上開所謂重要證據，係指從證據之本身形式上觀察，毋須經調查程序，顯然可認
  為足以動搖原確定之判決者而言。
三聲請人所據以聲請再審之理由，無非為(一)原判決理由謂：聲請人坦承曾經ＶＣＤ影
  片借給段國榮云云，所指與聲請人供述不相符。(二)原判決以：聲請人於偵查中坦承
  曾租片給花蓮某客戶云云，論據聲請人曾出租於他人，所指供述亦與聲請人供述不
  相符。(三)原判決以「聲請人曾於偵查中坦承若客戶的ＤＶＤ放映機可以使用，伊可
  附字匣（因扣案ＤＶＤ影本無字幕）出租扣案之ＤＶＤ光碟片予客戶等語（見一○
  九五偵查卷第十六頁正面）」為由，推論聲請人犯罪，認定事實顯然有違誤。(四)原
  判決以聲請人辯稱：該片光碟有２３３７＃Ｄ之編號，僅供財產登記用，並無特殊
  意義；但判決理由則以「依該記載之內容觀之，顯然具有管理上之特定意義，依一
  般經驗法則，豈有可能記載上述編號後放置於展示架上？」云云，為聲請人不利之
  認定，曲解編碼原意，應屬推測之詞。(五)證人段國榮所言不實。(六)原判決就聲請人
  聲請傳訊證人段國榮、陳羅崇對質一節，攸關直接犯罪之證據，及證人供述之真實
  性，均未予斟酌，亦符再審理由。經查：
  (一)上開聲請人所指(一)、(二)、(三)、(四)、(五)部分再審理由，純就原確定判決依法採證認
    事職權上之正當行使，妄加指摘，與上開「重要證據漏未審酌」之再審規定不符
    。
  (二)上開聲請人所指(六)再審理由部分，原判決就聲請人再聲請傳訊證人段國榮、陳羅
    崇，已敘明並無必要，此證據既未經調查，即無可供審酌，自不生漏未審酌之問
    題。且就聲請人聲請傳訊之證人段國榮、陳羅崇，及其所提之會員資料卡等證據
    ，從形式上觀之又非不需經調查即足以動搖原確定判決，亦與上述再審規定不符
    。
  (三)綜上所述，揆諸前開法律規定，聲請人所提之證據，與刑事訴訟法第四百二十一
    條聲請再審之要件不符；其執以聲請再審，核無理由，應予駁回。
據上論斷，應依刑事訴訟法第四百三十四條第一項，裁定如主文。
中      華      民      國      八十九      年    十一    月    十四    日
                                    審判長法官  吳  鴻  章
                                          法官  莊  謙  崇
                                          法官  林  德  盛
右正本證明與原本無異。
本件不得抗告。
                                        書記官  盧  夷  狄
中      華      民      國      八十九      年    十一    月    十四    日


司法院資訊處製作；財團法人民間司法改革基金會備份。
